【裁判字號】    91,易,627
【裁判日期】    920325
【裁判案由】    竊盜等
【裁判全文】
台灣苗栗地方法院刑事判決                          九十一年度易字第六二七號
    公  訴  人  臺灣苗栗地方法院檢察署檢察官
    被      告  丁○○
右列被告因竊盜等案件，經檢察官提起公訴（九十一年度偵字第三四一一號、第三七
七三號），本院判決如左：
    主  文
丁○○攜帶兇器竊盜，處有期徒刑玖月，扣案之鑰匙、Ｔ型起子各壹支，沒收；又行
使變造汽車駕駛執照，足以生損害於他人，處有期徒刑參月。扣案變造「乙○○」身
分證上丁○○照片壹張沒收。應執行有期徒刑拾壹月。扣案之鑰匙、Ｔ型起子各壹支
、變造「乙○○」駕駛執照上丁○○照片壹張，均沒收。
    事  實
一、丁○○意圖為自己不法所有，基於竊盜犯意，於民國九十一年八月十八日上午十
    時許，以自備之鑰匙一支開啟停置在台中市○區○○路二十九號前，甲○○所有
    西元一九九三年份之車號ＰＺ─三七九二號三陽自用小客車車門，並以其所有為
    鐵製、質地堅硬，客觀上得為凶器用之Ｔ型起子一支（起訴書誤載為一字起子）
    發動該車輛竊取得逞（該車價值新臺幣十五萬元），供己代步使用。嗣於同年八
    月十八日晚間十一時十五分許，丁○○駕駛前述車輛行經苗栗縣銅鑼鄉中平村台
    一二線之「中興加油站」前，經警查獲，並扣得其所有上述供竊盜用之鑰匙、Ｔ
    型起子各一支而查悉上情。
二、丁○○另於九十一年九月二十一日下午四時許，在苗栗縣銅鑼鄉農會前，拾獲乙○○所遺失之機車駕駛執照一張（該駕照前於同年八月四日晚間七時許，在台中
    縣大甲鎮○○路三二一號前遭竊），竟意圖為自己不法之所有，將之侵占入己，
    隨即於當日傍晚某時，在其位於苗栗縣三義鄉○○路三○七巷十三號住處，以換
    貼其個人照片之方式變造前述駕駛執照，足生損害於監理機關駕照管理正確性及
    乙○○，繼於同年九月二十三日晚間七時四十分許，在苗栗縣銅鑼鄉○○路十七
    之一號「金像獎遊藝場」前，遇警臨檢盤查，丁○○為匿飾身分，逃避查緝，竟
    基於行使前開變造特種文書之犯意，向警方出示所持有之該變造駕照，而行使之
    ，然仍為警方識破，並當場扣得前開變造之駕照一張。
三、案經苗栗縣警察局及苗栗縣警察局苗栗分局分別移請臺灣苗栗地方法院檢察署檢
    察官偵查起訴。
    理  由
一、訊據被告丁○○對其於右揭犯罪事實欄一、二所示犯行，均坦承不諱，核與被害
    人甲○○、乙○○分於警詢時之指訴情節相符，亦核與證人即查獲犯罪事實欄一
    所示犯行之警員丙○○、謝旼哲結證稱：九十一年八月十八日係伊二人查獲丁○○竊盜案，查獲時，在他身上扣到竊匙及在他開的車子駕駛座旁發現敲車子的工
    具，是一支「Ｔ」字型的起子，以伊等任警察專業，該起子是用來撬車門及電門
    開關用的，伊二人問原車主甲○○，車主稱扣案起子不是他的東西，且伊二人還
    發現該車找到時，駕駛座旁電門有撬壞痕跡，且伊二人有以扣案鑰匙實驗一下，
    並無法發動電源，應是以扣案之「Ｔ」字型起子發動的等語（參見本院卷第六九
    至七三頁筆錄）、證人即查獲犯罪事實欄二所示犯行之警員戊○○結證稱：於九
    十一年九月二十三日晚上七時四十分，伊至銅鑼鄉「金像獎遊藝場」巡邏，並按
    照程序盤查，進去該遊藝場時，請在場之人拿出證件，丁○○拿出一張駕照，後
    來想要抽回去，伊同事就將駕照拿過來，伊問他，他說是駕照上那個人，因被告
    想跑掉，伊覺得有問題，將他帶回分駐所製作筆錄，依該駕照地址所示，應是台
    中縣大甲那邊的人，但不久被告的媽媽居然來了，伊見狀上前問明，才知被告本
    名叫丁○○等語均相符合，並有被害人甲○○出具之贓物認領保管單一紙、車號
    ＰＺ─三七九二號自用小客車車籍作業係統查詢資料、車輛失竊資料個別查詢報
    表各一份附卷可稽及行竊用之鑰匙、Ｔ字型起字各一支、變造之乙○○身分證一
    張扣案可憑。本案事證明確，被告犯行已經證明，應依法論科。
二、被告於犯罪事實一所示時、地，持以發動車子行竊用之Ｔ型起子一把，為鐵製、
    質地堅硬，此經本院勘驗屬實，製有筆錄及照片在卷可稽（附於本院卷第七八、
    九二頁），客觀上對人之生命、身體、安全構成威脅，具有危險性，被告行竊時
    持以使用，有行兇之可能，自可供作兇器使用，核其此部分係犯刑法第三百二十
    一條第一項第三款之攜帶兇器竊盜罪。核被告犯罪事實二所為，係犯刑法第三百
    三十七條之侵占遺失物罪、同法第二百十六條、第二百十二條之行使變造特種文
    書駕照罪。其變造證件之低度行為為行使之高度行為所吸收，不另論罪。被告所
    犯侵占遺失物罪與行使變造證件罪二罪間，有方法結果之牽連關係，從一重之行
    使變造證件罪論處。其所犯竊盜罪與行使變造證件罪間，犯意各別，構成要件不
    同，應予分論併罰。爰審酌被告之素行、本案犯罪動機、目的、行竊之手段、所
    得利益及犯罪後初未坦承犯行，至最後審理時始坦承全部分犯行之態度等一切情
    狀，量處如主文所示之刑，並定其應執行刑，以資懲儆。末查，扣案之Ｔ型起字
    、鑰匙各一支及被告所變造前開駕照上之被告相片一枚，均為被告所有，且為供
    犯罪使用之物，為被告所自承，依刑法第三十八條第一項第二款宣告沒收之。
據上論斷，應依刑事訴訟法第二百九十九條第一項前段，刑法第三百二十一條第一項
第三款、第三百三十七條、第二百十六條、第二百十二條、第五十五條、第五十一條
第五款、第三十八條第一項第二款，罰金罰鍰提高標準條例第一條前段，判決如主文
所示。
本案經檢察官黃棋安到庭執行職務。
中      華      民      國    九十二    年      三     月     二十五    日
                                      臺灣苗栗地方法院刑事第二庭
                                          法  官  黃  賢  婷
右正本證明與原本無異。
如不服本判決，應於判決送達後十日內向本院提出上訴狀( 應附繕本 )。
                                          書記官  陳  文  聰
中      華  民      國    九十二    年      三     月     二十五    日
附錄法條：
刑法第三百二十一條
犯竊盜罪而有左列情形之一者，處六月以上、五年以下有期徒刑：
一  於夜間侵入住宅或有人居住之建築物、船艦或隱匿其內而犯之者。
二  毀越門扇、牆垣或其他安全設備而犯之者。
三  攜帶兇器而犯之者。
四  結夥三人以上而犯之者。
五  乘火災、水災或其他災害之際而犯之者。
六  在車站或埠頭而犯之者。
前項之未遂犯罰之。
刑法第三百三十七條(侵占遺失物罪)
意圖為自己或第三人不法之所有，而侵占遺失物、漂流物或其他離本人所
持有之物者，處五百元以下罰金。
中華民國刑法第二百十六條
(行使偽造變造或登載不實之文書罪)
行使第二百十條至第二百十五條之文書者，依偽造、變造文書或登載不實
事項或使登載不實事項之規定處斷。
中華民國刑法第二百十二條
(偽造變造特種文書罪)
偽造、變造護照、旅券、免許證、特許證及關於品行、能力服務或其他相
類之證書、介紹書，足以生損害於公眾或他人者，處一年以下有期徒刑、
拘役或三百元以下罰金。


司法院資訊處製作；財團法人民間司法改革基金會備份。
